【裁判字號】    95,訴,3274
【裁判日期】    970331
【裁判案由】    偽造文書
【裁判全文】
臺灣板橋地方法院刑事判決              95年度訴字第3274號
公  訴  人  臺灣板橋地方法院檢察署檢察官
被      告  乙○○
            丁○○
共      同
選任辯護人  宋志衡律師
被      告  甲○○
            丙○○
                      1號3樓.
            子○○
            己○○
            癸○○
                      號3樓
上列被告因偽造文書案件，經檢察官提起公訴（九十四年度偵字
第四三一０號、九十五年度偵字第一一四八七號），本院判決如
下：
    主  文
乙○○共同連續行使從事業務之人，明知為不實之事項，而登載
於其業務上作成之文書，足以生損害於公眾及他人，處有期徒刑
壹年貳月，減為有期徒刑柒月。
丁○○共同連續行使從事業務之人，明知為不實之事項，而登載
於其業務上作成之文書，足以生損害於公眾及他人，處有期徒刑
捌月，減為有期徒刑肆月，如易科罰金，以銀元佰元即新台幣
玖佰元折算壹日。
甲○○共同連續行使從事業務之人，明知為不實之事項，而登載
於其業務上作成之文書，足以生損害於公眾及他人，處有期徒刑
參月，減為有期徒刑壹月又拾伍日，如易科罰金，以銀元佰元
即新台幣玖佰元折算壹日。緩刑貳年，並應向公庫支付新臺幣壹
萬元。
丙○○共同連續行使從事業務之人，明知為不實之事項，而登載
於其業務上作成之文書，足以生損害於公眾及他人，處有期徒刑
參月，減為有期徒刑壹月又拾伍日，如易科罰金，以銀元佰元
即新台幣玖佰元折算壹日。緩刑貳年，並應向公庫支付新臺幣壹
萬元。
子○○共同連續行使從事業務之人，明知為不實之事項，而登載
於其業務上作成之文書，足以生損害於公眾及他人，處有期徒刑
參月，減為有期徒刑壹月又拾伍日，如易科罰金，以銀元佰元
即新台幣玖佰元折算壹日。緩刑貳年，並應向公庫支付新臺幣壹
萬元。
己○○共同連續行使從事業務之人，明知為不實之事項，而登載
於其業務上作成之文書，足以生損害於公眾及他人，處有期徒刑
參月，減為有期徒刑壹月又拾伍日，如易科罰金，以銀元佰元
即新台幣玖佰元折算壹日。緩刑貳年，並應向公庫支付新臺幣壹
萬元。
癸○○共同連續行使從事業務之人，明知為不實之事項，而登載
於其業務上作成之文書，足以生損害於公眾及他人，處有期徒刑
參月，減為有期徒刑壹月又拾伍日，如易科罰金，以銀元佰元
即新台幣玖佰元折算壹日。緩刑貳年，並應向公庫支付新臺幣壹
萬元。
    事  實
一、乙○○係國記營造股份有限公司（下稱國記公司）之總經理
    ，丁○○係國記公司之監工，辛○○（到案後另行審結）、
    甲○○、丙○○、子○○、戊○○（到案後另行審結）、己○○、癸○○等係清運工程棄土之卡車司機，均為從事業務
    之人。
二、緣民國八十八年五月二十六日國記公司以新台幣（以下同）
    一億四千八百萬元得標承做臺北市政府國民住宅處（下稱國
    宅處）發包之永平新村國宅新建工程，國記公司於八十九年
    十月三十日向國宅處申報開工，依國宅處合約規定，上開工
    程棄土總量約計一萬八千二百五十七立方公尺，國記公司需
    先取得合法棄土場之棄土證明書後，再製作棄土計畫書向國
    宅處報核，經國宅處同意後，方可將上開工程棄土運至棄土
    場棄置。詎國記公司總經理乙○○為減省棄土運費支出，由
    乙○○向棄土仲介業者丑○○（原名張崑山，到案後另行審
    結）接洽，透過丑○○，以一立方米一百二十五元之價格，
    向巳○○購得「土石方棄置同意書」及「營建工程剩餘土石
    方運送處理證明」（俗稱土尾單，以下稱土尾單），並由巳
    ○○擬具「餘土處理施工計畫書」，工程棄土堆置場轉運站
    地址為雲林縣土庫鎮○○段五七三、五七四、五七五、五七
    六地號巳○○所經營之懷鼎工程有限公司（以下稱懷鼎公司
    ）所設置之「懷鼎土石方資源堆置場」（以下稱「懷鼎堆置
    場」）。丑○○於八十九年十一月二十一日，以璉晟營造有
    限公司（以下稱璉晟公司）名義，與國記公司簽定「棄土
    證明、廢方、挖、運、棄」，土石方工程之勞務承攬契約
    ，並以廖志明、壬○○（另行審結）所經營之桂堂工程行為
    連帶保證人，其中載運棄土部分，由丑○○以一立方米二百
    五十五元之價格承攬，實際上由廖志明、壬○○以一立方米
    一百六十元之價格，載運永平新村國宅新建工程之廢棄土，
    壬○○並在工地內負責棄土車隊之調度，丑○○從中賺取棄
    土證明工程款之百分之十約三十萬元之仲介費。國記公司取
    得「餘土處理施工計畫書」、「土石方棄置同意書」並簽妥
    土石方工程之契約書，由丁○○整理呈核乙○○同意後，連
    同雲林縣政府所出具之「土石方資源堆置場啟用同意書」載
    明永平新村國宅之工程棄土將棄置於「懷鼎堆置場」，向國
    宅處備查，嗣於九十年一月九日經國宅處發文同意備查，核
    定准予載運廢棄土。國記公司之乙○○、丁○○與壬○○、
    庚○○，原應依上開核定之「餘土處理施工計畫書」執行，
    將挖運之棄土載運至懷鼎堆置場置放，惟壬○○、庚○○為
    減省運費支出，竟與國記公司之乙○○及丁○○，暨清運司
    機辛○○、甲○○、丙○○、子○○、戊○○、己○○、癸○○等人，基於共同之犯意聯絡，未依規定運至「懷鼎堆置
    場」，而私運至「春福砂石場」，或台北縣五股鄉、八里等
    地棄置，由壬○○及清運司機辛○○、甲○○、丙○○、子
    ○○、戊○○、己○○、癸○○等人，虛偽填載運送日期及
    棄置地點或委由壬○○代替清運司機之簽名而於附表所示之
    土尾單駕駛人簽名欄上簽名，且國記公司品管工程師丁○○
    及總經理乙○○雖明知上開工程並未全數依規定運至「懷鼎
    堆置場」，卻分別仍於「營建工程剩餘土石方運送處理證明
    」上簽名及核章，嗣再由懷鼎公司配合透過土庫鎮公所出具
    不實之同意登錄備查函文及工程完成證明，一併持向國宅處
    請領棄土清運工程款，足生損害於國宅處對於棄土流向管理
    之正確性（雲林縣土庫鎮前鎮長沈宗隆及懷鼎工程有限公司
    名義負責人巳○○等人均經臺灣雲林地方法院檢察署檢察官
    以臺灣雲林地方法院檢察署檢察官九十一年度偵字第三０七
    二號、第三一五四號、第三九一九號、第三九三八號提起公
    訴，由臺灣雲林地方法院審理中）。
三、案經法務部調查局臺北縣調查站（以下稱縣調站）移送暨臺
    灣板橋地方法院檢察署檢察官主動簽分偵查起訴。
    理  由
一、證據能力部分：
  (一)被告乙○○、丁○○、辛○○、甲○○、丙○○、子○○、
    戊○○、己○○、癸○○等人，於法務部調查局台北縣調查
    站（以下稱縣調站）筆錄之證據能力：按被告之自白，非出
    於強暴、脅迫、利誘、詐欺、疲勞訊問、違法羈押或其他不
    正之方法，且與事實相符者，得為證據，刑事訴訟第一百五
    十六條第一項定有明文。被告均未指稱在縣調站受有強暴、
    脅迫、利誘、詐欺、疲勞訊問、違法羈押或其他不正之方法
    ，而為供述，亦無證據證明有何非法取供情事，應認其前開
    自白具證據能力。
  (二)按被告以外之人於審判中有因所在不明而無法傳喚或傳喚不
    到者，其於檢察事務官、司法警察官或司法警察調查中所為
    之陳述，經證明具有可信之特別情況，且為證明犯罪事實之
    存否所必要者，得為證據，刑事訴訟法第一百五十九條之三
    定有明文。查證人即被告丑○○（原名張崑山），經傳喚、
    拘提，無正當理由未到庭，其在縣調站調查中及檢察事務官
    訊問時，所為之陳述，其經約談到案後由辯護人陪同在場接
    受訊問，且丑○○在日落後亦同意接受訊問，均為一問一答
    ，連續、順暢而有條理，本院審酌其陳述作成時之情況，認
    為得為證據，有證據能力。
  (三)按被告以外之人於審判外之言詞或書面陳述，除法律有規定
    者外，不得作為證據，刑事訴訟法第一百五十九條第一項定
    有明文。次按被告以外之人於審判外之陳述（包括書證），
    雖不符前四條之規定，而經當事人於審判程序同意作為證據
    ，法院審酌該言詞陳述或書面陳述作成時之情況，認為適當
    者，亦得為證據，為同法第一百五十九條之五第一項所明定
    。經查：下列所引用之勞務承攬契約、土石方棄置同意書、
    餘土處理施工計畫書、土石方資源堆置場啟用同意書、營建
    工程剩餘土石方運送處理證明（即土尾單）等資料，檢察官
    、被告、辯護人均於審判期日表示同意作為證據，有證據能
    力，先予敘明。
二、實體部分：
  (一)訊據被告乙○○坦承將永平新村國宅新建案之棄土工程交與
    仲介業者丑○○負責，被告丁○○坦承在附表所示土尾單之
    「工地負責人或指定監工」欄簽名，被告甲○○、丙○○、
    子○○、己○○、癸○○坦承在附表所示之土尾單上簽名，
    然均矢口否認有業務上登載不實之犯行，被告乙○○辯稱：
    伊均在辦公室內，並未至工地現場，並未接觸土尾單，且國
    記公司是與璉晟公司簽約，由璉晟公司載運棄土，若璉晟公
    司與桂堂工程行未依規定將棄土運送至合法申報地點棄置，
    實與國記公司無關云云。被告丁○○辯稱：伊僅為工地之監
    工，沒有偽造文書之動機與能力，伊曾與國宅處的監工卯○○跟隨棄土卡車，每一台棄土卡車都是倒在雲林縣土庫鎮云
    云。被告甲○○、丙○○、子○○、己○○、癸○○辯稱：
    伊等並未載運棄土至土庫，壬○○叫伊等載至何處，即依壬○○之指示載運，且均必須在土尾單上簽名才可以領到運費
    云云。經查：證人即土石方工程承攬業者壬○○證稱：「
    永平新村國宅新建案之棄土工程是丑○○與國記公司簽約，
    伊等運送的土方量，應該是運送一萬五千七百四十元立方米
    ，國記和璉晟公司的合約書裡面還包括連續壁的工程款。棄
    土部分的單價是一立方米二百五十五元，總工程款四百零一
    萬三千七百元，不過這是璉晟公司和國記公司簽約的價格，
    伊跟璉晟公司施用並非這價格，印象中是一立方米一百六十
    元，丑○○沒有說要載運至雲林縣的懷鼎堆置場，就是隨便
    伊找地方棄土，不過如果是去雲林縣，伊就不會承包，因為
    地點太遠，不合成本；而這個「土方棄置同意書」不是伊提
    供的，是璉晟公司提供給國記公司的，伊只是單純承包土方
    的棄運工程而已。伊是跟張崑山接洽工程的，而請款是跟璉
    晟公司的連鑫姐接洽的。伊曾在工地看過乙○○，他幾乎都
    在工地的辦公室裡面，偶爾會出來外面走一走；丁○○就是
    負責土方工程的人，丁○○會丈量伊等所挖每一層土的深度
    ，丁○○每次是拿一本就是五十張空白的土尾單，每一層挖
    地做完，讓司機簽完名之後，伊就會將一層做完的土尾單交
    給丁○○，伊交土尾單回去給丁○○的時候，是四聯都交給
    丁○○，丁○○並未查證是否有將廢土運送到雲林縣的「懷
    鼎堆置場」，也沒有問過伊；伊透過癸○○叫棄土卡車，平
    均一個司機一天大約可以跑八、九趟，一天大約有十五輛卡
    車，伊會叫司機把好的土載運到五股、中和、八里，如果是
    砂的話，就是送到春福砂石場，但是並未跑雲林。如果真的
    去雲林縣土庫鎮的價格，一趟大約需七千元，一天最多也只
    能跑兩趟。從土尾單上看不出來是載砂或土，但是載砂和載
    土價格是不一樣的，伊有另外開一張給司機的請款聯，上面
    就可以看出來是載運土或是砂，地點不同，價格就不同。附
    表所示之土尾單是司機要裝土準備運送出去的時候簽名的，
    且出車一趟，就要在土尾單上面簽名一次，司機在土尾單上
    面簽名，而伊在司機的請款聯上面簽名。這些土尾單上面雖
    載明棄土都要送到雲林縣土庫鎮，伊還是拿給載運棄土司機
    簽名，伊也很無奈，因為伊承包這個工程，這是手續上要做
    的事情」等語（見本院刑事第二宗卷第四十頁至第四十七頁
    ）。再核以證人即棄土場仲介人丑○○於九十一年八月一
    日在縣調站及臺灣板橋地方法院檢察署檢察事務官訊問時供
    稱：伊朋友巳○○在雲林縣土庫鎮有棄土場，八十九年九月
    、十月間，得知永平新村國宅新建工程由國記公司承做，即
    與被告乙○○接洽商討，被告乙○○要求確認該棄土場是否
    為合法之棄土場，並談妥棄土證明之價格為一立方米一百二
    十五元，在巳○○交付同意進場證明後，即於八十九年十一
    月二十一日簽約（指棄土證明、廢方、挖、運、棄」，土石
    方工程之勞務承攬契約），與國記公司接洽及簽約之人均伊
    一人，國記公司並未與巳○○接觸，棄土證明之費用係交予
    巳○○處理，巳○○再按百分之十左右之金額給伊仲介費；
    且桂堂工程行願承做上開工程，伊即持桂堂工程行之公司章
    戳，在勞務承攬契約空白處連帶保證人欄補簽桂堂工程行保
    證人身份實施做廢方、挖、運、棄土工程；又伊將餘土處理
    施工計畫書所需之資料包括棄土車輛之車號交予巳○○，巳
    ○○寫好整份餘土處理施工計畫書後交予伊，伊再交予桂堂
    工程行陳報開工，土尾單是巳○○交予伊再轉交工地的俞主
    任（指丁○○），伊並未告知壬○○、廖志明二人懷鼎堆置
    場之地址，但曾交予路線圖，國記公司的丁○○曾與伊連絡
    三、四次，稱國宅處的人要跟車，即由伊開車載丁○○及國
    宅處之監工（指卯○○）跟車並拍照等語（見九十一年度偵
    字第一四０五０號卷第一五四至第一六八頁九十一年八月一
    日調查筆錄、第一八八頁至一九一頁九十一年八月一日訊問
    筆錄）。依證人丑○○所供，由其居中替友人巳○○與被告
    乙○○接洽、簽約，取得土方棄置同意書，巳○○並未直接
    與被告乙○○接洽，而被告乙○○僅在價格上及以形式上之
    文件送國宅處審核，復未實地勘查確認載運至懷鼎堆置場之
    可行性；另餘土處理施工計畫書及空白之土尾單是由巳○○
    交予丑○○，再由丑○○交予被告丁○○，如國宅處要跟車
    ，即由其開車載國宅處之監工與丁○○指定某一部車跟至土
    庫等情；壬○○亦證稱，其交土尾單給丁○○的時候，是四
    聯都交給丁○○，丁○○並未查證是否有將廢土運送到雲林
    縣的「懷鼎堆置場」，也沒有問過壬○○等情。再依土尾單
    上所載，土尾單分四聯，白聯由承造人留存，藍聯由清運單
    位留存，紅聯由土資場留存，黃聯由工程主辦機關留存，以
    此方式控管並確認工程棄土棄置於餘土處理施工計畫書所載
    之懷鼎堆置場，有土尾單扣案可參，此程序被告乙○○、丁○○知之最稔，而附表所示土尾單四聯全部竟均由壬○○交
    予工地現場之監工丁○○。被告乙○○、丁○○辯稱，渠等
    均不知上開工程棄土未棄置至土庫懷鼎堆置場乙節，不足採
    信。又剩餘土石方處理發包情形，每立方公尺約為五百五
    十元至六百元，有台北市營建剩餘土石方資源處理商藍本同
    業工會九十六年十二月三十一日北市餘土國字第九六一三七
    九號函（見本院刑事第一宗卷第二八七頁）在卷可參。而國
    記公司以每立方公尺二百五十五元與璉晟公司（丑○○）簽
    約，廖志明、壬○○再以每立方公尺一百六十元承做，就成
    本而言，以每立方公尺二百五十五元處理剩餘土石方已較一
    般市價為低，廖志明、壬○○竟再以更低之價格承做，自不
    可能將上開工程棄土運送至土庫之懷鼎堆置場，此事實亦為
    壬○○所是認（見本院刑事第一宗卷第二四一頁、第二四四
    頁、第一宗卷第四十至四十七頁）。另證人即國記公司採
    購組組長寅○○證稱：「國記公司在八十九年的時候，有承
    攬台北市政府的永平國宅新建工程，是由伊負責土方工程的
    部分發包的作業，土方發包的經過為國記公司會進行發包的
    招商，有一天璉晟公司來國記公司，針對公司的土方工程他
    們進行了一些說明，並拿了一些證照給伊看，伊看了以後，
    覺得沒有問題，即請他們報價，他們報價、並提出璉晟公司
    執照、營利事業登記證確認他們是一個合法公司，璉晟公司
    口頭向伊說他們公司做過的棄土處理案子，也有給了相關資
    料，拿他們做過的一些棄土處理的案子，我們也有打電話去
    徵詢他們做過的建案的案主去問，璉晟公司當時做了什麼建
    案，伊現在記不清楚，伊當時問了哪些公司的案主，現在也
    記不清楚；國記公司有參考業主即國宅處的合約上面的單價
    。針對這個案件，國記公司是取報價廠商和最低價廠商來做
    發包的動作，是以最低價的廠商和國宅處的合約價格來做比
    較，不會去計算價格合不合理。伊真的不會計算從永平國宅
    工程工地運送到雲林縣土庫，運送棄土一趟要給司機多少錢
    ，但伊有跟廠商說，一定要運送到合法的棄土地點」（見本
    院刑事第二宗卷第三八八頁至第三九五頁）。又證人即國記
    公司之採購員辰○○證稱：「璉晟公司來國記公司說他們有
    從事土方的處理，伊有請他們報價、提供公司的資料，營利
    事業登記證、經濟部公司執照等，璉晟公司有符合國記公司
    的需求，至於為何得標伊不清楚，伊不會計算土石方棄運之
    價格，也不用計算，坦白說廠商來報價，國記公司就讓廠商
    報價，廠商算的價格是否合理，伊並不知道，就算廠商聯合
    起來哄抬價格，伊也沒有辦法，因為伊不會計算」等語（見
    本院刑事第二宗卷第三九五頁至第三九九頁）。依國記公司
    採購組人員寅○○、辰○○之證詞可知，國記公司之採購組
    人員均未計算自永平國宅工程工地運送到雲林縣土庫鎮懷鼎
    堆置場一趟，須支付運費之高低，而且也不知如何計算，故
    在計算成本時顯然未曾有合法棄運土石方之想法。雖證人均
    證稱，被告乙○○並未參與璉晟公司或桂堂工程行承攬國記
    公司土石方棄運工程之作業，惟證人寅○○、辰○○二人對
    於如何讓桂堂工程行或璉晟公司承攬載運棄土工程，均無法
    清楚說明，且全部土石方棄運之工程款高達六百餘萬元，顯
    然非國記公司內部的採購人員所能單獨決定，更且證人丑○○亦供稱，係與國記公司之乙○○接洽等情，亦與寅○○、
    辰○○二人所證內容不符。衡情棄土仲介業者丑○○，對其
    與何人接洽、所收取之仲介費等情均能直陳無諱，僅就上開
    工程棄土其是否確係載運至土庫懷鼎堆置場乙節，則稱載運
    棄土是桂堂工程行的事，亂倒也是桂堂工程行的事，其僅在
    中間賺點佣金等語以脫免己責。本院認丑○○所供其與何人
    接洽之情節，與真實較為相符。故證人寅○○、辰○○所證
    ，被告乙○○並未參與本件載運棄土工程發包乙節，不足採
    信。此外，並有國記公司承攬永平新村國宅新建工程程餘
    土處理施工計畫書（外附證物）、八十九年十一月十三日土
    石方棄置同意書、土石方資源堆置場啟用同意書及營建工程
    剩餘土石方運送處理證明（即土尾單）扣案（外附證物）足
    資佐證。堪認附表所示土尾單確有由駕駛員簽名，但實際
    並未如土尾單所載，棄運至懷鼎堆置場之情事。事證明確，
    被告乙○○等人所辯，均不足採，其等前開行使業務上登載
    不實文書犯行，堪予認定，應予依法論科。
三、被告行為後，刑法及其施行法業於九十五年七月一日修正施
    行，關於新舊法律變更之比較適用，原則上應就罪刑有關之
    共犯、未遂犯、想像競合犯、牽連犯、連續犯、結合犯，以
    及累犯加重、自首減輕暨其他法定加減原因（如身分加減）
    與加減例等一切情形，綜其全部罪刑之結果而為比較（最高
    法院九十五年第八次刑事庭會議決議參照）。經查：(一)就共
    犯言之，修正前刑法第二十八規定「二人以上共同實施犯罪
    之行為者，皆為正犯」，修正後刑法第二十八條則規定「二
    人以上共同實行犯罪之行為者，皆為正犯」，揆諸本條之修
    正理由係為釐清陰謀共同正犯、預備共同正犯是否合乎正犯
    之要件，並非法律之修改，而本案被告之犯行既均屬共謀及
    實行犯罪行為之正犯，則適用修正前或修正後刑法第二十八
    條規定論擬，並無不利或利之情形；(二)就連續犯言之，修正
    後刑法已刪除第五十六條關於連續犯之規定，則被告先後多
    次為構成要件相同罪名之犯行，如依修正後之規定，僅能分
    論併罰，再定其應執行之刑，此較諸修正前僅論以一罪並加
    重其刑，並未更為有利；(三)就易科罰金言之，如依修正前刑
    法第四十一條第一項及修正前罰金罰鍰提高標準條例第二條
    之規定，應以銀元三百元即新臺幣九百元折算一日，惟若依
    修正後刑法第四十一條第一項前段（原罰金罰鍰提高標準條
    例第二條已同時刪除）之規定，應以新臺幣一千元、二千元
    或三千元折算一日，二者相較之下，應以修正前之規定較有
    利於被告；(四)再按刑法施行法增訂第一條之一：「中華民國
    九十四年一月七日刑法修正施行後，刑法分則編所定罰金之
    貨幣單位為新臺幣。九十四年一月七日刑法修正時，刑法分
    則編未修正之條文定有罰金者，自九十四年一月七日刑法修
    正施行後，就其所定數額提高為三十倍。但七十二年六月二
    十六日至九十四年一月七日新增或修正之條文，就其所定數
    額提高為三倍」，則刑法第二百十五條所規定之罰金部分，
    應認亦隨同修正，而在修正前，依罰金罰鍰提高標準條例第
    一條前段規定罰金數額係提高十倍，是修正前後所規定之罰
    金刑最高額，經換算結果並無不同，惟因修正後刑法第三十
    三條第五款已將罰金刑調整為新臺幣一千元以上，以百元計
    算之，經比較前後規定之刑度，應以修正前之規定對被告較
    為有利。(五)綜上，經綜合比較前述各項法律變更之結果後，
    本案因修正後之規定並未對被告等人更為有利，依據刑法第
    二條第一項前段，應一體適用修正前刑法及修正前罰金罰鍰
    提高標準條例之規定，合先敘明。
三、核被告乙○○、丁○○、甲○○、丙○○、子○○、己○○
    及癸○○所為，均係犯刑法第二百十六條、第二百十五條之
    行使業務上登載不實文書罪，渠等於業務上登載不實文書後
    復持以行使，業務登載不實文書之低度行為應為行使之高度
    行為所吸收，亦均不另論罪。又被告乙○○、丁○○與駕駛
    員甲○○、丙○○、子○○、己○○及癸○○間就前開行使
    業務上登載不實文書犯行間，均有犯意聯絡及行為分擔，均
    為共同正犯。其先後多次行使業務上登載不實文書之犯行，
    均時間緊接，方法相同，所犯係構成要件相同之罪名，顯係
    基於概括犯意反覆為之，應依修正前刑法第五十六條連續犯
    之規定論以一罪，並加重其刑。爰審酌被告等人之素行、犯
    罪之動機、目的、手段，暨犯後均否認犯行，態度難認良好
    ，又被告乙○○為國記公司總經理，具有決定工程之品質、
    價格之權限，應負擔最大之責任；丁○○為國記公司工地之
    監工，竟未核實作業而配合被告乙○○為不實登載，責任次
    之，其二人對公共工程之品質產生危害非輕，另被告甲○○
    、丙○○、子○○、己○○、癸○○為大貨車駕駛員因受僱
    於人，係依指示而為之，責任較輕等一切情狀，分別量處如
    主文項所示之刑。
四、查被告犯罪後，中華民國九十六年罪犯減刑條例業已制定，
    經總統於九十六年七月四日公布，同月十六日生效施行，被
    告犯罪時間，係在九十六年四月二十四日以前，所犯之罪核
    諸中華民國九十六年罪犯減刑條例第二條第一項、第三條等
    規定，合於減刑條件，依該條例第七條規定，於裁判時減其
    宣告刑，並諭知易科罰金之折算標準。
五、又被告甲○○、丙○○、子○○、己○○、癸○○等人前未
    曾受有期徒刑以上刑之宣告，因一時失慮，偶罹刑典，經此
    刑之宣告後，應知警惕而無再犯之虞，本院認尚無逕對被告
    甲○○、丙○○、子○○、己○○、癸○○等人施以自由刑
    之必要，故上開對被告宣告之刑，以暫不執行為適當，爰依
    刑法第七十四條第一項第二款，併諭知緩刑二年，以啟自新
    。又為能建立被告正確觀念，同記取本案教訓，依刑法第七
    十四條第二項第四款，命被告應向公庫支付壹萬元。
六、附表所示不實登載之「營建工程剩餘土石方運送證明文件」
    四聯單，因分別持交予承造人、清運單位、土資場及工程主
    辦機關留存，均非屬被告等人所有之物，自毋庸諭知沒收，
    附此敘明。
七、公訴意旨另認：被告即國記公司總經理乙○○透過掮客丑○○購買「懷鼎堆置場」之土石方棄置同意書後，於九十年一
    月五日由明知上開棄土將不會棄置於懷鼎堆置場之丁○○，
    將該不實之事項，虛偽登載於「餘土處理施工計畫書」，經
    呈核乙○○同意後，連同土庫鎮公所及懷鼎堆置場配合出具
    之土石方棄置同意書，持向國宅處行使，足生損害於國宅處
    對於棄土流向管理之正確性。因認被告乙○○、丁○○另涉
    刑法第二百十六條、第二百十條行使偽造私文書之罪嫌云云
    。惟按刑法處罰偽造文書罪之主旨，所以保護文書之實質的
    真正，故不僅作成之名義人須出於虛捏或假冒，即文書之內
    容，亦必出於虛構，始負偽造之責任。又按以自己名義作成
    之文書，雖為不實之登載，無論是否足生損害於他人，刑法
    上既無處罰明文，自無論罪之餘地（最高法院二十年上字一
    ０五０號、二十年非字第七六號判例參照）。經查：被告乙○○經由丑○○向巳○○購得「土石方棄置同意書」，並由
    巳○○為國記公司擬具「餘土處理施工計畫書」，工程棄土
    堆置場轉運站地址為雲林縣土庫鎮○○段五七三、五七四、
    五七五、五七六地號巳○○所經營之懷鼎工程有限公司所設
    置之「懷鼎堆置場」，既為本院所認定之事實，故被告乙○○、丁○○向國宅處所提出之「餘土處理施工計畫書」，所
    載工程棄土堆置場轉運站為「懷鼎堆置場」之事實雖為虛妄
    ，但國記公司本有制作之權，參以前開說明，被告乙○○、
    丁○○係有權制作餘土處理施工計畫書之人，故其等所為，
    核與刑法第二百十條偽造私文書之構成要件不符，本應就此
    部分諭知被告乙○○、丁○○無罪之判決，惟該部分若成立
    犯罪則與前開所犯行使業務上登載不實文書之犯罪事實，有
    修正前刑法第五十五條牽連犯之裁判上一罪關係，爰不另為
    無罪之諭知，併此敘明。
據上論斷，應依刑事訴訟法第二百九十九條第一項前段、刑法第
二條第一項前段、第二百十六條、第二百十五條、修正前刑法第
五十六條、修正前刑法第二十八條、修正前刑法第四十一條第一
項前段，罰金罰鍰提高標準條例第一條前段、修正前罰金罰鍰提
高標準條例第二條，中華民國九十六年罪犯減刑條例第二條第一
項第三款、第七條、第九條，判決如主文。
本案經檢察官林俊峰到庭執行職務
中    華    民    國    97    年    3     月    31    日
                  刑事第八庭審判長法  官  潘翠雪
                                  法  官  王士珮
                                  法  官  絲鈺雲
上列正本證明與原本無異。
如不服本判決，應於送達後十日內敘明上訴理由，向本院提出上
訴狀
                                  書記官  江文彬
中    華    民    國    97    年    3     月    31    日
附表:棄土聯單（永平國宅）
┌──┬────┬─────┬────────┬────────┬──┐
│編號│工程名稱│文件名稱  │土資場地段地號  │駕駛人姓名及車號│張數│
├──┼────┼─────┼────────┼────┬───┼──┤
│ 一 │臺北市國│營建工程剩│土庫鎮○○段五七│黃正忠  │MX-326│  44│
│    │宅處永平│餘土石方運│三.五七四.五七五│        │      │    │
│    │國宅工程│送處理證明│.五七六地號     │        │      │    │
├──┼────┼─────┼────────┼────┼───┼──┤
│ 二 │臺北市國│營建工程剩│土庫鎮○○段五七│黃和興  │IR-927│  15│
│    │宅處永平│餘土石方運│三.五七四.五七五│        │      │    │
│    │國宅工程│送處理證明│.五七六地號     │        │      │    │
├──┼────┼─────┼────────┼────┼───┼──┤
│ 三 │臺北市國│營建工程剩│土庫鎮○○段五七│黃尊賓（│GJ-213│  44│
│    │宅處永平│餘土石方運│三.五七四.五七五│小螞蟻）│      │    │
│    │國宅工程│送處理證明│.五七六地號     │        │      │    │
├──┼────┼─────┼────────┼────┼───┼──┤
│ 四 │臺北市國│營建工程剩│土庫鎮○○段五七│黃仔    │AL-859│   1│
│    │宅處永平│餘土石方運│三.五七四.五七五│        │      │    │
│    │國宅工程│送處理證明│.五七六地號     │        │      │    │
├──┼────┼─────┼────────┼────┼───┼──┤
│ 五 │臺北市國│營建工程剩│土庫鎮○○段五七│黃      │HQ-453│   1│
│    │宅處永平│餘土石方運│三.五七四.五七五│        │      │    │
│    │國宅工程│送處理證明│.五七六地號     │        │      │    │
├──┼────┼─────┼────────┼────┼───┼──┤
│ 六 │臺北市國│營建工程剩│土庫鎮○○段五七│紅螞蟻  │UV-887│   6│
│    │宅處永平│餘土石方運│三.五七四.五七五│        │      │    │
│    │國宅工程│送處理證明│.五七六地號     │        │      │    │
├──┼────┼─────┼────────┼────┼───┼──┤
│ 七 │臺北市國│營建工程剩│土庫鎮○○段五七│楊玉明（│3K-170│  33│
│    │宅處永平│餘土石方運│三.五七四.五七五│螃蟹）  ├───┼──┤
│    │國宅工程│送處理證明│.五七六地號     │        │3K-171│   1│
│    │        │          │                │        ├───┼──┤
│    │        │          │                │        │3K-172│   1│
├──┼────┼─────┼────────┼────┼───┼──┤
│ 八 │臺北市國│營建工程剩│土庫鎮○○段五七│楊政雄  │AP-306│  20│
│    │宅處永平│餘土石方運│三.五七四.五七五│        │      │    │
│    │國宅工程│送處理證明│.五七六地號     │        │      │    │
├──┼────┼─────┼────────┼────┼───┼──┤
│ 九 │臺北市國│營建工程剩│土庫鎮○○段五七│楊嘉彬  │FQ-122│  10│
│    │宅處永平│餘土石方運│三.五七四.五七五│        │      │    │
│    │國宅工程│送處理證明│.五七六地號     │        │      │    │
├──┼────┼─────┼────────┼────┼───┼──┤
│ 十 │臺北市國│營建工程剩│土庫鎮○○段五七│楊      │QU-530│   2│
│    │宅處永平│餘土石方運│三.五七四.五七五│        │      │    │
│    │國宅工程│送處理證明│.五七六地號     │        │      │    │
├──┼────┼─────┼────────┼────┼───┼──┤
│十一│臺北市國│營建工程剩│土庫鎮○○段五七│楊信華  │NM-091│  12│
│    │宅處永平│餘土石方運│三.五七四.五七五│        │      │    │
│    │國宅工程│送處理證明│.五七六地號     │        │      │    │
├──┼────┼─────┼────────┼────┼───┼──┤
│十二│臺北市國│營建工程剩│土庫鎮○○段五七│林炳儒  │NM-091│  10│
│    │宅處永平│餘土石方運│三.五七四.五七五│        │      │    │
│    │國宅工程│送處理證明│.五七六地號     │        │      │    │
├──┼────┼─────┼────────┼────┼───┼──┤
│十三│臺北市國│營建工程剩│土庫鎮○○段五七│張      │NM-091│  12│
│    │宅處永平│餘土石方運│三.五七四.五七五│        │      │    │
│    │國宅工程│送處理證明│.五七六地號     │        │      │    │
├──┼────┼─────┼────────┼────┼───┼──┤
│十四│臺北市國│營建工程剩│土庫鎮○○段五七│張長榮  │3K-531│   6│
│    │宅處永平│餘土石方運│三.五七四.五七五│        │      │    │
│    │國宅工程│送處理證明│.五七六地號     │        │      │    │
├──┼────┼─────┼────────┼────┼───┼──┤
│十五│臺北市國│營建工程剩│土庫鎮○○段五七│劉志銘（│IG-616│  15│
│    │宅處永平│餘土石方運│三.五七四.五七五│劉志明）│      │    │
│    │國宅工程│送處理證明│.五七六地號     │        │      │    │
├──┼────┼─────┼────────┼────┼───┼──┤
│十六│臺北市國│營建工程剩│土庫鎮○○段五七│辛○○  │FG-369│  47│
│    │宅處永平│餘土石方運│三.五七四.五七五│        ├───┼──┤
│    │國宅工程│送處理證明│.五七六地號     │        │GW-369│   2│
│    │        │          │                │        ├───┼──┤
│    │        │          │                │        │GL-369│   2│
│    │        │          │                │        ├───┼──┤
│    │        │          │                │        │FG-787│   1│
├──┼────┼─────┼────────┼────┼───┼──┤
│十七│臺北市國│營建工程剩│土庫鎮○○段五七│劉正宗（│AP-343│  32│
│    │宅處永平│餘土石方運│三.五七四.五七五│劉仔）  │      │    │
│    │國宅工程│送處理證明│.五七六地號     │        │      │    │
├──┼────┼─────┼────────┼────┼───┼──┤
│十八│臺北市國│營建工程剩│土庫鎮○○段五七│劉      │FQ-571│   1│
│    │宅處永平│餘土石方運│三.五七四.五七五│        │      │    │
│    │國宅工程│送處理證明│.五七六地號     │        │      │    │
├──┼────┼─────┼────────┼────┼───┼──┤
│十九│臺北市國│營建工程剩│土庫鎮○○段五七│劉      │IN-972│   1│
│    │宅處永平│餘土石方運│三.五七四.五七五│        │      │    │
│    │國宅工程│送處理證明│.五七六地號     │        │      │    │
├──┼────┼─────┼────────┼────┼───┼──┤
│二十│臺北市國│營建工程剩│土庫鎮○○段五七│劉      │GA-679│   1│
│    │宅處永平│餘土石方運│三.五七四.五七五│        │      │    │
│    │國宅工程│送處理證明│.五七六地號     │        │      │    │
├──┼────┼─────┼────────┼────┼───┼──┤
│二一│臺北市國│營建工程剩│土庫鎮○○段五七│戊○○  │GL-176│  24│
│    │宅處永平│餘土石方運│三.五七四.五七五│        ├───┼──┤
│    │國宅工程│送處理證明│.五七六地號     │        │GL-166│   1│
├──┼────┼─────┼────────┼────┼───┼──┤
│二二│臺北市國│營建工程剩│土庫鎮○○段五七│莊敬殷  │GL-176│   1│
│    │宅處永平│餘土石方運│三.五七四.五七五│        │      │    │
│    │國宅工程│送處理證明│.五七六地號     │        │      │    │
├──┼────┼─────┼────────┼────┼───┼──┤
│二三│臺北市國│營建工程剩│土庫鎮○○段五七│丙○○  │FG-252│  57│
│    │宅處永平│餘土石方運│三.五七四.五七五│        │      │    │
│    │國宅工程│送處理證明│.五七六地號     │        │      │    │
├──┼────┼─────┼────────┼────┼───┼──┤
│二四│臺北市國│營建工程剩│土庫鎮○○段五七│許建利  │GW-095│   8│
│    │宅處永平│餘土石方運│三.五七四.五七五│        │      │    │
│    │國宅工程│送處理證明│.五七六地號     │        │      │    │
├──┼────┼─────┼────────┼────┼───┼──┤
│二五│臺北市國│營建工程剩│土庫鎮○○段五七│己○○  │HY-542│  49│
│    │宅處永平│餘土石方運│三.五七四.五七五│        ├───┼──┤
│    │國宅工程│送處理證明│.五七六地號     │        │FY-542│   1│
│    │        │          │                │        ├───┼──┤
│    │        │          │                │        │AP-343│   1│
├──┼────┼─────┼────────┼────┼───┼──┤
│二六│臺北市國│營建工程剩│土庫鎮○○段五七│土豆    │HY-542│   4│
│    │宅處永平│餘土石方運│三.五七四.五七五│        │      │    │
│    │國宅工程│送處理證明│.五七六地號     │        │      │    │
├──┼────┼─────┼────────┼────┼───┼──┤
│二七│臺北市國│營建工程剩│土庫鎮○○段五七│陳裕國  │AL-867│  23│
│    │宅處永平│餘土石方運│三.五七四.五七五│        │      │    │
│    │國宅工程│送處理證明│.五七六地號     │        │      │    │
├──┼────┼─────┼────────┼────┼───┼──┤
│二八│臺北市國│營建工程剩│土庫鎮○○段五七│陳俊源  │AN-752│  13│
│    │宅處永平│餘土石方運│三.五七四.五七五│        ├───┼──┤
│    │國宅工程│送處理證明│.五七六地號     │        │AL-369│   1│
├──┼────┼─────┼────────┼────┼───┼──┤
│二九│臺北市國│營建工程剩│土庫鎮○○段五七│陳正輝  │KS-471│   2│
│    │宅處永平│餘土石方運│三.五七四.五七五│        │      │    │
│    │國宅工程│送處理證明│.五七六地號     │        │      │    │
├──┼────┼─────┼────────┼────┼───┼──┤
│三十│臺北市國│營建工程剩│土庫鎮○○段五七│陳福相  │JK-535│  40│
│    │宅處永平│餘土石方運│三.五七四.五七五│        ├───┼──┤
│    │國宅工程│送處理證明│.五七六地號     │        │IR-927│   1│
│    │        │          │                │        ├───┼──┤
│    │        │          │                │        │空白  │   2│
├──┼────┼─────┼────────┼────┼───┼──┤
│三一│臺北市國│營建工程剩│土庫鎮○○段五七│陳仔    │GA-182│  22│
│    │宅處永平│餘土石方運│三.五七四.五七五│        │      │    │
│    │國宅工程│送處理證明│.五七六地號     │        │      │    │
├──┼────┼─────┼────────┼────┼───┼──┤
│三二│臺北市國│營建工程剩│土庫鎮○○段五七│陳耀    │CA-963│   1│
│    │宅處永平│餘土石方運│三.五七四.五七五│        │      │    │
│    │國宅工程│送處理證明│.五七六地號     │        │      │    │
├──┼────┼─────┼────────┼────┼───┼──┤
│三三│臺北市國│營建工程剩│土庫鎮○○段五七│陳      │7K-251│   1│
│    │宅處永平│餘土石方運│三.五七四.五七五│        │      │    │
│    │國宅工程│送處理證明│.五七六地號     │        │      │    │
├──┼────┼─────┼────────┼────┼───┼──┤
│三四│臺北市國│營建工程剩│土庫鎮○○段五七│徐宇宏  │FQ-459│  20│
│    │宅處永平│餘土石方運│三.五七四.五七五│        │      │    │
│    │國宅工程│送處理證明│.五七六地號     │        │      │    │
├──┼────┼─────┼────────┼────┼───┼──┤
│三五│臺北市國│營建工程剩│土庫鎮○○段五七│徐炎山  │FQ-459│   1│
│    │宅處永平│餘土石方運│三.五七四.五七五│        │      │    │
│    │國宅工程│送處理證明│.五七六地號     │        │      │    │
├──┼────┼─────┼────────┼────┼───┼──┤
│三六│臺北市國│營建工程剩│土庫鎮○○段五七│徐國雄（│MW-413│  40│
│    │宅處永平│餘土石方運│三.五七四.五七五│半仙）  ├───┼──┤
│    │國宅工程│送處理證明│.五七六地號     │        │GJ-619│   1│
│    │        │          │                │        ├───┼──┤
│    │        │          │                │        │AP-343│   1│
├──┼────┼─────┼────────┼────┼───┼──┤
│三七│臺北市國│營建工程剩│土庫鎮○○段五七│林大郎  │FM-799│   6│
│    │宅處永平│餘土石方運│三.五七四.五七五│        │      │    │
│    │國宅工程│送處理證明│.五七六地號     │        │      │    │
├──┼────┼─────┼────────┼────┼───┼──┤
│三八│臺北市國│營建工程剩│土庫鎮○○段五七│林文潤  │KV-865│  16│
│    │宅處永平│餘土石方運│三.五七四.五七五│        │      │    │
│    │國宅工程│送處理證明│.五七六地號     │        │      │    │
├──┼────┼─────┼────────┼────┼───┼──┤
│三九│臺北市國│營建工程剩│土庫鎮○○段五七│林      │AL-961│   2│
│    │宅處永平│餘土石方運│三.五七四.五七五│        │      │    │
│    │國宅工程│送處理證明│.五七六地號     │        │      │    │
├──┼────┼─────┼────────┼────┼───┼──┤
│四十│臺北市國│營建工程剩│土庫鎮○○段五七│謝吉芃（│AP-920│  11│
│    │宅處永平│餘土石方運│三.五七四.五七五│謝吉宏）│      │    │
│    │國宅工程│送處理證明│.五七六地號     │        │      │    │
├──┼────┼─────┼────────┼────┼───┼──┤
│四一│臺北市國│營建工程剩│土庫鎮○○段五七│鄭水海  │NJ-990│   1│
│    │宅處永平│餘土石方運│三.五七四.五七五│        │      │    │
│    │國宅工程│送處理證明│.五七六地號     │        │      │    │
├──┼────┼─────┼────────┼────┼───┼──┤
│四二│臺北市國│營建工程剩│土庫鎮○○段五七│鄭慶升  │FV-669│   8│
│    │宅處永平│餘土石方運│三.五七四.五七五│        │      │    │
│    │國宅工程│送處理證明│.五七六地號     │        │      │    │
├──┼────┼─────┼────────┼────┼───┼──┤
│四三│臺北市國│營建工程剩│土庫鎮○○段五七│鄭      │3K-541│   1│
│    │宅處永平│餘土石方運│三.五七四.五七五│        ├───┼──┤
│    │國宅工程│送處理證明│.五七六地號     │        │7K-341│   1│
├──┼────┼─────┼────────┼────┼───┼──┤
│四四│臺北市國│營建工程剩│土庫鎮○○段五七│賴永慶（│WI-173│  60│
│    │宅處永平│餘土石方運│三.五七四.五七五│阿慶、快│      │    │
│    │國宅工程│送處理證明│.五七六地號     │樂、賴永│      │    │
│    │        │          │                │敬）    │      │    │
├──┼────┼─────┼────────┼────┼───┼──┤
│四五│臺北市國│營建工程剩│土庫鎮○○段五七│賴國棟  │FY-811│   6│
│    │宅處永平│餘土石方運│三.五七四.五七五│        ├───┼──┤
│    │國宅工程│送處理證明│.五七六地號     │        │AP-997│   1│
├──┼────┼─────┼────────┼────┼───┼──┤
│四六│臺北市國│營建工程剩│土庫鎮○○段五七│賴國忠  │AP-997│   1│
│    │宅處永平│餘土石方運│三.五七四.五七五│        │      │    │
│    │國宅工程│送處理證明│.五七六地號     │        │      │    │
├──┼────┼─────┼────────┼────┼───┼──┤
│四七│臺北市國│營建工程剩│土庫鎮○○段五七│賴明忠  │FY-811│   1│
│    │宅處永平│餘土石方運│三.五七四.五七五│        ├───┼──┤
│    │國宅工程│送處理證明│.五七六地號     │        │AP-997│   3│
│    │        │          │                │        ├───┼──┤
│    │        │          │                │        │AP-977│   1│
├──┼────┼─────┼────────┼────┼───┼──┤
│四八│臺北市國│營建工程剩│土庫鎮○○段五七│沈益原  │GA-697│  18│
│    │宅處永平│餘土石方運│三.五七四.五七五│        ├───┼──┤
│    │國宅工程│送處理證明│.五七六地號     │        │GH-697│   1│
├──┼────┼─────┼────────┼────┼───┼──┤
│四九│臺北市國│營建工程剩│土庫鎮○○段五七│沈仔    │GA-800│   4│
│    │宅處永平│餘土石方運│三.五七四.五七五│        ├───┼──┤
│    │國宅工程│送處理證明│.五七六地號     │        │GH-800│  11│
├──┼────┼─────┼────────┼────┼───┼──┤
│五十│臺北市國│營建工程剩│土庫鎮○○段五七│李朝鎔（│FI-790│  58│
│    │宅處永平│餘土石方運│三.五七四.五七五│三六）  │      │    │
│    │國宅工程│送處理證明│.五七六地號     │        │      │    │
├──┼────┼─────┼────────┼────┼───┼──┤
│五一│臺北市國│營建工程剩│土庫鎮○○段五七│李有發  │9E-732│   5│
│    │宅處永平│餘土石方運│三.五七四.五七五│        │      │    │
│    │國宅工程│送處理證明│.五七六地號     │        │      │    │
├──┼────┼─────┼────────┼────┼───┼──┤
│五二│臺北市國│營建工程剩│土庫鎮○○段五七│李      │791   │   1│
│    │宅處永平│餘土石方運│三.五七四.五七五│        │      │    │
│    │國宅工程│送處理證明│.五七六地號     │        │      │    │
├──┼────┼─────┼────────┼────┼───┼──┤
│五三│臺北市國│營建工程剩│土庫鎮○○段五七│李      │697   │   1│
│    │宅處永平│餘土石方運│三.五七四.五七五│        │      │    │
│    │國宅工程│送處理證明│.五七六地號     │        │      │    │
├──┼────┼─────┼────────┼────┼───┼──┤
│五四│臺北市國│營建工程剩│土庫鎮○○段五七│王國柱  │GS-289│   1│
│    │宅處永平│餘土石方運│三.五七四.五七五│        │      │    │
│    │國宅工程│送處理證明│.五七六地號     │        │      │    │
├──┼────┼─────┼────────┼────┼───┼──┤
│五五│臺北市國│營建工程剩│土庫鎮○○段五七│甲○○（│2J-800│  49│
│    │宅處永平│餘土石方運│三.五七四.五七五│小仲、宋├───┼──┤
│    │國宅工程│送處理證明│.五七六地號     │福相、黃│FG-369│   1│
│    │        │          │                │福祥）  ├───┼──┤
│    │        │          │                │        │WI-173│   1│
│    │        │          │                │        ├───┼──┤
│    │        │          │                │        │空白  │   1│
├──┼────┼─────┼────────┼────┼───┼──┤
│五六│臺北市國│營建工程剩│土庫鎮○○段五七│子○○  │XL-589│  11│
│    │宅處永平│餘土石方運│三.五七四.五七五│        │      │    │
│    │國宅工程│送處理證明│.五七六地號     │        │      │    │
├──┼────┼─────┼────────┼────┼───┼──┤
│五七│臺北市國│營建工程剩│土庫鎮○○段五七│胡元生  │US-943│   7│
│    │宅處永平│餘土石方運│三.五七四.五七五│        │      │    │
│    │國宅工程│送處理證明│.五七六地號     │        │      │    │
├──┼────┼─────┼────────┼────┼───┼──┤
│五八│臺北市國│營建工程剩│土庫鎮○○段五七│呂瑞男  │AN-902│   1│
│    │宅處永平│餘土石方運│三.五七四.五七五│        │      │    │
│    │國宅工程│送處理證明│.五七六地號     │        │      │    │
├──┼────┼─────┼────────┼────┼───┼──┤
│五九│臺北市國│營建工程剩│土庫鎮○○段五七│小林    │NG-936│   4│
│    │宅處永平│餘土石方運│三.五七四.五七五│        ├───┼──┤
│    │國宅工程│送處理證明│.五七六地號     │        │AR-927│   1│
├──┼────┼─────┼────────┼────┼───┼──┤
│六十│臺北市國│營建工程剩│土庫鎮○○段五七│遠仔    │GA-853│   7│
│    │宅處永平│餘土石方運│三.五七四.五七五│        │      │    │
│    │國宅工程│送處理證明│.五七六地號     │        │      │    │
├──┼────┼─────┼────────┼────┼───┼──┤
│六一│臺北市國│營建工程剩│土庫鎮○○段五七│非州    │FQ-459│   6│
│    │宅處永平│餘土石方運│三.五七四.五七五│        │      │    │
│    │國宅工程│送處理證明│.五七六地號     │        │      │    │
├──┼────┼─────┼────────┼────┼───┼──┤
│六二│臺北市國│營建工程剩│土庫鎮○○段五七│麥克    │IR-927│  31│
│    │宅處永平│餘土石方運│三.五七四.五七五│        │      │    │
│    │國宅工程│送處理證明│.五七六地號     │        │      │    │
├──┼────┼─────┼────────┼────┼───┼──┤
│六三│臺北市國│營建工程剩│土庫鎮○○段五七│王登財（│HQ-853│  51│
│    │宅處永平│餘土石方運│三.五七四.五七五│阿財、阿├───┼──┤
│    │國宅工程│送處理證明│.五七六地號     │才）    │HQ-859│   1│
│    │        │          │                │        ├───┼──┤
│    │        │          │                │        │GA-182│   1│
├──┼────┼─────┼────────┼────┼───┼──┤
│六四│臺北市國│營建工程剩│土庫鎮○○段五七│阿堯    │2J-111│  12│
│    │宅處永平│餘土石方運│三.五七四.五七五│        │      │    │
│    │國宅工程│送處理證明│.五七六地號     │        │      │    │
├──┼────┼─────┼────────┼────┼───┼──┤
│六五│臺北市國│營建工程剩│土庫鎮○○段五七│阿成    │5J-549│   8│
│    │宅處永平│餘土石方運│三.五七四.五七五│        │      │    │
│    │國宅工程│送處理證明│.五七六地號     │        │      │    │
├──┼────┼─────┼────────┼────┼───┼──┤
│六六│臺北市國│營建工程剩│土庫鎮○○段五七│老鷹    │JF-535│   4│
│    │宅處永平│餘土石方運│三.五七四.五七五│        │      │    │
│    │國宅工程│送處理證明│.五七六地號     │        │      │    │
├──┼────┼─────┼────────┼────┼───┼──┤
│六七│臺北市國│營建工程剩│土庫鎮○○段五七│共匪    │AI-961│   2│
│    │宅處永平│餘土石方運│三.五七四.五七五│        │      │    │
│    │國宅工程│送處理證明│.五七六地號     │        │      │    │
├──┼────┼─────┼────────┼────┼───┼──┤
│六八│臺北市國│營建工程剩│土庫鎮○○段五七│好運    │MW-669│  20│
│    │宅處永平│餘土石方運│三.五七四.五七五│        │      │    │
│    │國宅工程│送處理證明│.五七六地號     │        │      │    │
├──┼────┼─────┼────────┼────┼───┼──┤
│六九│臺北市國│營建工程剩│土庫鎮○○段五七│柳丁    │396   │   1│
│    │宅處永平│餘土石方運│三.五七四.五七五│        │      │    │
│    │國宅工程│送處理證明│.五七六地號     │        │      │    │
├──┼────┼─────┼────────┼────┼───┼──┤
│七十│臺北市國│營建工程剩│土庫鎮○○段五七│不詳    │7K-351│   1│
│    │宅處永平│餘土石方運│三.五七四.五七五│        ├───┼──┤
│    │國宅工程│送處理證明│.五七六地號     │        │AN-878│   1│
│    │        │          │                │        ├───┼──┤
│    │        │          │                │        │AN-302│   1│
│    │        │          │                │        ├───┼──┤
│    │        │          │                │        │GA-531│   1│
│    │        │          │                │        ├───┼──┤
│    │        │          │                │        │HM-549│   1│
│    │        │          │                │        ├───┼──┤
│    │        │          │                │        │MX-822│   1│
├──┼────┼─────┼────────┼────┼───┼──┤
│七一│臺北市國│營建工程剩│土庫鎮○○段五七│不詳    │不詳  │  15│
│    │宅處永平│餘土石方運│三.五七四.五七五│        │      │    │
│    │國宅工程│送處理證明│.五七六地號     │        │      │    │
├──┴────┴─────┴────────┴────┴───┴──┤
│偽造之私文書合計：1095張                                            │
└──────────────────────────────────┘
附錄本案論罪科刑法條全文：
中華民國刑法第215條
（業務上文書登載不實罪）
從事業務之人，明知為不實之事項，而登載於其業務上作成之文
書，足以生損害於公眾或他人者，處3年以下有期徒刑、拘役或5
百元以下罰金。
中華民國刑法第216條
（行使偽造變造或登載不實之文書罪）
行使第210條至第215條之文書者，依偽造、變造文書或登載不實
事項或使登載不實事項之規定處斷。


司法院資訊處製作；財團法人民間司法改革基金會備份。
